臺灣高等法院刑事判決
109年度上易字第1848號
上  訴  人  
即  被  告  黃煥緒


上列上訴人即被告因竊盜案件，不服臺灣桃園地方法院109年度
審易緝字第27號，中華民國109年6月19日第一審判決（起訴案號
：臺灣桃園地方檢察署108年度偵字第14682號），提起上訴，本
院判決如下： 
    主  文
上訴駁回。 
    理  由
一、按不服地方法院之第一審判決而上訴者，應向管轄第二審之
    高等法院為之，須提出上訴書狀，並應敘述具體理由，刑事
    訴訟法第350 條第1 項、第361 條第1 項、第2 項分別定有
    明文，此為上訴必備之程式；倘所提上訴理由非屬具體理由
    者，為上訴不合法律上之程式，且由同法第361 條之立法理
    由第3 項：「上訴理由是否具體，係屬第二審法院審查範圍
    ，不在命補正之列。」等語可知，上訴書狀雖記載理由，但
    並未具體敘述時，則無須再命補正（最高法院97年度台上字
    第3889號判決意旨參照），第二審法院應依刑事訴訟法第36
    2 條前段、第367 條前段之規定以判決駁回之。而所稱「具
    體理由」，並不以其書狀應引用卷內訴訟資料，具體指摘原
    審判決不當或違法之事實，亦不以於以新事實或新證據為上
    訴理由時，應具體記載足以影響判決結果之情形為必要。但
    上訴之目的，既在請求第二審法院撤銷或變更第一審之判決
    ，所稱「具體」，當係抽象、空泛之反面，若僅泛言原判決
    認事用法不當、採證違法或判決不公、量刑過重等空詞，而
    無實際論述內容，即無具體可言。從而，上開法條規定上訴
    應敘述具體理由，係指須就不服判決之理由為具體之敘述，
    而非空泛之指摘而言（最高法院106 年度第8 次刑事庭會議
    決議意旨參照）。準此，上訴人之上訴書狀縱有敘述上訴理
    由，倘僅是徒托空言或漫事指摘，未舉出該案相關之具體事
    由者，即與未敘述具體理由無異，所為上訴即非適法。
二、本件上訴人即被告黃煥緒不服原判決，提起上訴，上訴意旨
    略以：上訴人犯後深感悔悟，態度良好，覺得被判太重，依
    法提起上訴云云。　　　
三、經查：原審認定上訴人即被告（下稱「上訴人」）黃煥緒所
    為係犯民國108年5月31日修正施行前刑法第321 條第1 項第
    1 款、第2款之踰越牆垣、侵入住宅竊盜罪。並說明上訴人
　　於5年內故意再犯本件有期徒刑以上之罪，為累犯，經裁量
    前科情形後，認上訴人有特別惡性且對刑罰反應力薄弱，應
    依刑法第47條第1項規定加重其刑（含最低本刑）。且以行
    為人責任為基礎，審酌上訴人年值青壯，不思以正當方式獲
    取財物，竟圖不勞而獲，恣為竊盜犯行，顯然欠缺對他人財
    產權之尊重，且前有多次竊盜犯行，素行不佳，惟念犯後坦
    承罪行，並考量被害人所受財物損害價值，兼衡以犯罪動機
　　、目的、生活及經濟狀況、智識程度等一切情狀，量處有期
    徒刑9月，原審亦敘明上訴人竊得未扣案現金新臺幣（下同
　　）12,000元及COACH 短夾1個，均為犯罪所得，依上訴人警
　　詢供詞及卷附贓物認領保管單未記載該COACH短夾已發還被
    害人等情，足認上開12,000元及COACH短夾均未實際合法發
    還被害人，應均宣告沒收，並於全部或一部不能沒收或不宜
    執行沒收時，追徵其價額，均已詳敘所憑證據、認定理由及
    量刑依據。從形式上觀察，原判決並無認定事實錯誤、量刑
    瑕疵或違背法令之情形。又關於刑之量定，係實體法上賦予
    法院得為自由裁量之事項，倘其量刑已以行為人之行為罪責
    為基礎，並斟酌刑法第57條各款所列情狀等，在法定刑度內
    ，酌量科刑，如無偏執一端，致明顯失出失入情形，上級審
    法院即不得單就量刑部分遽指為不當或違法。至上訴意旨雖
    稱量刑過重云云，惟查：上訴人上開所犯係修正前刑法第32
    1 條第1 項第1 款、第2款之踰越牆垣、侵入住宅竊盜罪，
    法定刑為6月以上5年以下有期徒刑，而原審依累犯規定加重
    其刑（含最低本刑）後量處有期徒刑9月，已量處最低本刑
    ，且原審審酌上訴人恣為竊盜，欠缺對他人財產權之尊重，
    又前有多次竊盜犯行，惟念犯後坦承罪行並考量被害人財物
    損害，兼衡犯罪動機等一切情狀，已如上述，經核並無違法
    或不當之處。上訴人上訴未具體指摘原判決有何違法或不當
    ，構成應予撤銷之理由，亦未表明原判決之量刑有何輕重失
    衡、濫用裁量權或不適用法則之情形，構成應予撤銷之具體
    理由，已難謂提出合於刑事訴訟法第361 條第1 項規定之具
    體理由。
四、綜上，本件上訴未依法記載上訴之「具體理由」，其上訴顯
    屬違背法律上之程式，爰不經言詞辯論，逕予駁回。
據上論斷，應依刑事訴訟法第367 條前段、第372 條，判決如主
文。
中　　華　　民　　國　　109 　年　　10　　月　　12　　日
　　　　　　      刑事第七庭  審判長法　官  孫惠琳
　　　　　　　　　　　　　　　　　  法　官  王惟琪
　　　　　　　　　　　　　　　　　  法　官  連雅婷
以上正本證明與原本無異。
不得上訴。
                                    書記官  潘文賢
中　　華　　民　　國　　109 　年　　10　　月　　13　　日
附錄本案論罪科刑法條全文：
修正前中華民國刑法第321 條（加重竊盜罪）
犯竊盜罪而有下列情形之一者，處6 月以上、5 年以下有期徒刑
，得併科新臺幣10萬元以下罰金：
一、侵入住宅或有人居住之建築物、船艦或隱匿其內而犯之者。
二、毀越門扇、牆垣或其他安全設備而犯之者。
三、攜帶兇器而犯之者。
四、結夥三人以上而犯之者。
五、乘火災、水災或其他災害之際而犯之者。
六、在車站、埠頭、航空站或其他供水、陸、空公眾運輸之舟、
　　車、航空機內而犯之者。　　
前項之未遂犯罰之。